【裁判字號】    98,消債更,170
【裁判日期】    981016
【裁判案由】    更生事件
【裁判全文】
臺灣士林地方法院民事裁定           98年度消債更字第170號
聲  請  人
即  債務人  甲○○○○○○
代  理  人  林孜俞律師
上列當事人聲請更生事件，本院裁定如下：
    主  文
債務人甲○○○○○○自中華民國九十八年十月十六日下午五時
起開始更生程序。
命司法事務官進行本件更生程序。
    理  由
一、按債務人不能清償債務或有不能清償之虞，且無擔保或無優
    先權之債務總額未逾新臺幣（下同）1,200 萬元者，於法院
    裁定開始清算程序或宣告破產前，得向法院聲請更生，觀諸
    消費者債務清理條例第3 條、第42條第1 項規定自明。次按
    ，法院開始更生程序之裁定，應載明其年、月、日、時，並
    即時發生效力。法院開始更生或清算程序後，得命司法事務
    官進行更生或清算程序，必要時得選任律師、會計師或其他
    適當之自然人或法人一人為監督人或管理人，復為同條例第
    45 條 第1 項、第16條所明定。
二、聲請意旨略以：伊有不能清償債務之情事，前曾於民國97年
    間以書面向最大債權金融機構即友邦國際信用卡股份有限公
    司請求共同協商債務清償方案，協商條件為180 期、利率3
    ％、每月還款5,036 元。惟伊於95年因發生重大車禍，腦部
    發生智能退化、失眠、焦慮、情緒煩躁，導致工作能力缺損
    ，友邦信用卡即以伊協商意願低落而協商不成立。又伊無擔
    保或無優先權債務總額未逾1,200 萬元，復未經法院裁定開
    始清算程序或宣告破產，爰向本院聲請更生等語。
三、經查，債務人所主張之上開事實，業據提出前置協商不成立
    通知書 (見本院卷第25頁）、財團法人金融聯合徵信中心當
    事人綜合信用報告－債務清理條例前置協商專用債權人清冊
    （見本院卷第26至28頁）、財團法人聯合徵信中心當事人綜
    合信用報告（見本院卷第118 至123 頁）、財政部臺北市國
    稅局95及96年度綜合所得稅各類所得資料清單正本（見本院
    卷第31至32頁）、財政部臺北市國稅局財產歸屬資料清單正
    本（見本院卷第29頁）等為證，核閱屬實。佐諸債務人自陳
    因發生重大車禍後，腦部發生重創，產生智能退化、失眠、
    焦慮、情緒煩躁，業據提出馬偕紀念醫院之急診病歷、診斷
    證明書影本（見本院卷第19至24頁）為證，堪認為真。而債
    務人係因病無法正常工作，於債務人之姊所經營之美容坊擔
    任美容師，亦提出薪資單影本（見本院卷第16至18頁、第12
    4 至132 頁）茲證，故債務人每月僅有1 萬餘元之收入外，
    並無其他財產。是債務人之財產確不足履行全部債務，債務
    人主張有不能清償債務之情事，堪認為真實。此外，復查無
    債務人有消費者債務清理條例第6 條第3 項、第8 條或第46
    條各款所定駁回更生聲請之事由存在，則債務人聲請更生，
    應屬有據，揆諸首開說明，應予開始更生程序，並命司法事
    務官進行本件更生程序。
四、爰裁定如主文。
中    華    民    國    98    年    10    月    16    日
                  民事第二庭  法      官  王怡雯
上為正本係照原本作成。
本件不得抗告。
中    華    民    國    98    年    10    月    16    日
                              書  記  官  周嫣蘋


司法院資訊處製作；財團法人民間司法改革基金會備份。
